【裁判字號】    97,上易,745
【裁判日期】    971029
【裁判案由】    贓物
【裁判全文】
臺灣高等法院高雄分院刑事判決         97年度上易字第745號
上  訴  人
即  被  告  甲○○
上列上訴人因贓物案件，不服臺灣高雄地方法院 97 年度訴字第
872 號中華民國97年5 月26日第一審判決（起訴案號：臺灣高雄
地方法院檢察署97年度毒偵字第2348號），提起上訴，本院判決
如下：
     主  文
上訴駁回。
     事  實
一、甲○○與陳福瑜、陳福財（陳福瑜、陳福財均經原審判處罪
    刑確定）於民國（下同）97年1 月28日晚上6 時許，在高雄
    市小港區○○○路26巷巷口，均明知林秀松（另案經檢察官
    通緝中）所交付車牌號碼4330-MH 號自小貨車（係朝青企業
    有限公司所有，前於97年1 月27日下午4 時50分許在高雄市
    小港區○○○路50號「大林煉油廠停車場」失竊；價值約7
    萬元），係來路不明之贓物，竟共同基於收受贓物之犯意聯
    絡而共同收受之，同日晚間7 時許，甲○○持陳福瑜所有之
    機車鑰匙1 支啟動上開自小貨車電門後，駕駛該自小貨車搭
    載陳福瑜及陳福財，行經高雄市○○區○○路與山明路路口
    「華雄建設」工地時，因缺錢花用，復共同基於意圖為自己
    不法所有之犯意聯絡，共同竊取乙○○所有置放於上開工地
    之鷹架踏板19塊（價值約9,500 元），得手後，即以上開自
    小貨車載運欲前往資源回收場變賣。嗣於同日晚上9 時 5分
    許，因形跡可疑，為警在高雄市前鎮區○○○路與后安路路
    口攔查查獲，並當場扣得渠等用以發動前揭自小貨車之機車
    鑰匙1 支、前揭自小貨車1 部及渠等所竊得之鷹架踏板，始
    查知上情。
二、案經高雄市政府警察局小港分局報請台灣高雄地方法院檢察
    署檢察官偵查起訴。
     理  由
壹、證據能力部分：
一、被告以外之人於偵查中向檢察官所為之陳述，除顯有不可信
    之情況者外，得為證據，刑事訴訟法第159 條之1 第2 項定
    有明文。本件原審共同被告陳福財於檢察官偵查中所為證述
    ，依卷內資料並無顯不可信之情況，依上開說明，其於檢察
    官偵查中所證，即有證據能力。
二、除被告所犯為死刑、無期徒刑、最輕本刑為3 年以上有期徒
    刑之罪或高等法院管轄第一審案件者外，於前條第1 項程序
    進行中，被告先就被訴事實為有罪之陳述時，審判長得告知
    被告簡式審判程序之旨，並聽取當事人、代理人、辯護人及
    輔佐人之意見後，裁定進行簡式審判程序，刑事訴訟法第
    273 條之1 ；又被告以外之人於審判外之陳述，雖不符前四
    條之規定，而經當事人於審判程序同意作為證據時，法院審
    酌該陳述作成時之情況，認為適當之前提下，例如證據之取
    得過程並無瑕疵，與待證實具有關聯性、證明力非明顯過低
    等賦予其證據能力，又基於訴訟程序安定性，確實性之要求
    者，若當事人已於準備程序或審判程序期日明示同意以被告
    以外之人於審判外之陳述作為證據，而其意思表示又無瑕疵
    者，不宜准許當事人撤回同意，法院辦理刑事訴訟案件應行
    注意事項第93條定有明文。本件被告甲○○經本院合法傳喚
    未於準備程序及審理時到庭，惟原審法院於被告甲○○認罪
    後，經告以適用簡式審程序時，不受刑事訴訟法第159 條第
    1 項有關傳聞法則排除之適用後，被告甲○○亦表示同意，
    且其事後上訴於本院後亦未表示撤回上開同意，因此，被害
    人黃耀賢、乙○○於警詢中之陳述，雖係傳聞證據，惟既經
    被告甲○○於原審法院同意得為證據，而本院審酌該證據取
    得過程並無瑕疵，與待證實具有關聯性、證明力亦無明顯過
    低之情事，依上開說明自有證據能力。
三、除顯有不可信之情況外，公務員職務上製作之紀錄文書、證
    明文書亦有證據能力，刑事訴訟法第159 條之4 第1 款定有
    明文。卷附贓物認領保管單2 紙及高雄市政府警察局車輛協
    尋電腦輸入單、高雄市政府警察局車輛尋獲電腦輸入單各1
    紙，分屬公務員職務上製作之紀錄文書及證明文書，亦無顯
    不可信之情況，依上開說明自有證據能力。
貳、實體部分：
一、上訴人即被告甲○○（下稱被告甲○○）經本院合法傳喚無
    正當理由未於準備程序及審理時到庭，依其上訴狀所載，就
    結夥竊盜部分僅稱：原判決量處有期徒刑9 月太重；就收受
    贓物部分則否認有收受贓物之犯行，辯稱：當時向林秀松借
    用車牌號碼4330-MH 號自小貨車外出吃消夜，伊當時不知係
    贓車云云。
二、經查：
  (一)如事實欄所示收受贓物及結夥三人竊盜之事實，業據被告甲
    ○○於原審法院審理時供稱：「我承認有檢察官所起訴之犯
    罪事實」等語（見原審卷第41-42 頁），核與同案被告陳福
    財於檢察官偵查中訊問後具結證稱：「（本案你與何人去偷
    鷹架板？）我與弟弟瑜及呂《即陳福瑜、甲○○》去偷的，
    因為我沒有錢生活」、「（當時車是何人的？）是向林秀松
    借的，他綽號『阿松』，他是朋友介紹認識的」、「（為何
    要借車？）我跟他說要載東西，他說隨便一支鑰匙就可以開
    ，那時就用我弟弟的機車鑰匙開，開車是呂開的，因為我不
    會開車，當時呂也在，呂說他會開，所以我叫呂開車載我，
    拿鷹架板是我們三人去拿的」、「車子大概是偷來的，車門
    不用鑰匙就可以開了，電門是用機車鑰匙就可以開了」等語
    （見偵字第4099號卷第32-33頁）相符。
  (二)證人即朝青企業有限公司負責人黃耀賢於警詢亦證稱：「（
    你今29日因何事至本所製作筆錄？）因為朝青企業公司所有
    4330-MH 號自小貨車遭人偷竊，且被警方人員尋獲，所以來
    派出所製作筆錄」、「（該4330-MH 號自小貨車《不含車牌
    》車主為誰？價值為何？）車主是朝青企業公司，價值約7
    萬元」、「該自小貨車是於97年1 月27日下午約16時50 分
    ，停放在高雄市○○區○○里○○○ 路50號，車子是由我本
    所停放且發現遭竊」等語（見警卷第18-19 頁）；證人乙○
    ○於警詢時證稱：「經警方人員告知後我才知道鷹架踏板於
    97年1 月28日約19時30分，於宏平路與山明路口旁工地遭竊
    ，且是經警方人員於21時5 分許於高雄市○○路與后安街口
    查獲竊嫌陳福財、陳福瑜及甲○○」、「鷹架踏板19塊，合
    計損失9500元」等語（見警卷第21-22 頁），復有查獲現場
    暨扣案物品照片共10幀、經被害人領回失竊物品之贓物認領
    保管單2 紙及高雄市政府警察局車輛協尋電腦輸入單、高雄
    市政府警察局車輛尋獲電腦輸入單各1 紙（見警卷第40 -44
    、71-75 頁）在卷可稽。參以被告甲○○於查獲時所駕駛之
    自小貨車並未懸掛車牌，有查獲照片在卷可憑（見警卷第44
    頁）及證人陳福財上開於檢察官偵查中所證：「車子大概是
    偷來的」等語，被告甲○○應知悉所收受之車輛係他人因犯
    財產罪所取得為來路不明之贓物無訛。是被告甲○○於原審
    法院之自白顯與事實相符，其事後翻異前供，辯稱不知所駕
    駛之自小貨車係贓物云云，應係飾卸之詞，不足採信。被告
    甲○○收受贓物及結夥竊盜之犯行，均洵堪認定，均應予以
    罪科刑。
三、核被告甲○○所為，係犯刑法第349 條第1 項之收受贓物罪
    及同法第321 條第1 項第4 款之結夥竊盜罪。被告甲○○就
    上開收受贓物及結夥竊盜之犯行與原審同案被告陳福財、陳
    福瑜間有共同之犯意聯絡及行為之分擔，均為共同正犯。被
    告甲○○前因偽造文書案件，經臺灣台北地方法院以95年度
    訴字第669 號判決判處有期徒刑6 月確定，於96年3 月21日
    縮刑期滿執行完畢之事實，有臺灣高等法院被告前案紀錄表
    在卷可憑，其於受有期徒刑之執行完畢，5 年以內均故意再
    犯本件有期徒刑以上之收受贓物及結夥竊盜罪，為累犯，應
    分別依刑法第47條第1 項規定加重其刑。
四、原審認被告甲○○犯罪證明確，因而適用刑法第28條、第34
    9 條第1 項、第321 條第1 項第4 款、第47條第1 項之規定
    ，審酌被告正值青壯，不思循正當工作以獲致財物，僅因缺
    錢花用，竟恣意收受他人遭竊之贓車及竊取他人財物，情節
    非輕，惟念被告甲○○犯後終能坦承犯行，態度尚佳，且所
    竊得之部分財物業已返還被害人，有前揭贓物認領保管單附
    卷可憑，被害人所受損害已獲部分減輕，並考量渠等所竊取
    之財物價值及其犯罪動機、目的、手段、方式及所生損害等
    一切情狀，就共同收受贓物部分，論以累犯，量處有期徒刑
    4 月，就結夥竊盜部分論以累犯，量處有期徒刑9 月。並定
    其應執行刑為有期徒刑1 年。復敘明扣案之機車鑰匙1 支，
    雖係共犯陳福瑜所有供被告甲○○發動渠等所共同收受之贓
    車所用，惟與共同收受贓物及結夥竊盜犯行無涉，故不予宣
    告沒收。經核原判決認事用法，均無違誤，量刑亦屬允當。
    被告上訴意旨就收受贓物部分否認犯罪；就結夥竊盜部分認
    量刑過重，指摘原判決不當，均無理由，應予駁回。
五、被告甲○○經合法傳喚無正當理由不到庭，爰不待其到庭，
    逕由檢察官一造辯論而為判決。又原審同案被告陳福瑜、陳
    福財經原審判決後未據上訴，故不另論列。
據上論斷，應依刑事訴訟法第368條、第371條，判決如主文。
本案經檢察官李門騫到庭執行職務。
中    華    民    國    97    年    10    月    29    日
                  刑事第四庭    審判長法  官  蕭權閔
                                      法  官  陳吉雄
                                      法  官  李嘉興
以上正本證明與原本無異。
本件判決不得上訴。
中    華    民    國    97    年    10    月    29    日
                                      書記官  郭榮芳
附錄本判決論罪科刑法條：
刑法第321 條第1 項第4 款
犯竊盜罪而有左列情形之一者，處6 月以上、5 年以下有期徒刑
：
四、結夥三人以上而犯之者。
刑法第349條
收受贓物者，處3 年以下有期徒刑、拘役或5 百元以下罰金。搬
運、寄藏、故買贓物或為牙保者，處5 年以下有期徒刑、拘役或
科或併科1 千元以下罰金。


司法院資訊處製作；財團法人民間司法改革基金會備份。
